# 求助陈版：关于合并报表超额亏损抵消分录

提问人：tuanz 时间：2020-04-28 19:46:52
求助版主！母公司 15 年出资设立子公司，子公司实收资本 150 万，母公司出资金额 90 万，占子公司股权60%。 19 年子公司期初未分配利润-2900万， 19 年净利润-400万，期末未分配利润–3300万。母公司对子公司有 1000 万的长期应收款。母公司长投未计提减值。请问超额亏损部分在 19 年合并报表抵消分录是这么做吗？
19 年合并报表抵消分录如下：
1 、长期股权投资成本法转权益法
借：长期股权投资 -900 000
贷：期初未分配利润 -17 400 000
投资收益 -2 400 000
长期应收款 10 000 000
预计负债 8 900 000
但是这里如果冲了长期应收款，那母子公司的往来，子公司对应的的长期应付款要怎么抵消？
2 、母公司长投抵消子公司所有者权益
借： 实收资本 1 500 000
期末未分配利润 -33 000 000
贷：长期股权投资 0
少数股东权益 -12 600 000
期末未分配利润 （母公司） -18 900 000
3 、母公司投资收益与子公司利润分配抵消
借：投资收益 -2 400 000
少数股东损益 -1 600 000
期初未分配利润 -29 000 000
贷：期末未分配利润 -33 000 000

回答人：chenyiwei
在编制合并报表时模拟调整权益法，不受日常权益法核算中将长期股权投资冲减至零为限的限制，可以出现负数的长期股权投资，与在被投资方负数净资产中的份额对应。
长期应收、长期应付通过内部往来抵销程序正常进行抵销处理。

提问人：yrrehc 时间：2020-12-18 17:06:00
再请问一下陈老师合并报表调整时不受日常权益法核算中将长期股权投资冲减至零为限的限制，那是否应当以长期股权投资加上实质构成投资的应收项目冲减至零再加上承担或有义务的总额为限？
如果也不受此限制，假设在某一期末按超额亏损超出此限制对子公司进行了合并，在下一会计期间对该超额亏损的子公司进行处置时，不再需要承担的这部分亏损应该如何进行会计处理？

回答人：chenyiwei
模拟权益法的金额调整没有特殊限制，要将子公司的损失足额反映到合并报表中。